---
output: github_document
---

<!-- README.md is generated from README.Rmd. Please edit that file -->

```{r, include = FALSE}
knitr::opts_chunk$set(
  collapse = TRUE,
  comment = "#>",
  fig.path = "man/figures/README-",
  out.width = "100%"
)
```

# falrec

<!-- badges: start -->
<!-- badges: end -->

O pacote `{falrec}` baixa e atualiza os dados de falências e recuperações disponibilizados pelo [Serasa Experian](https://www.serasaexperian.com.br/amplie-seus-conhecimentos/indicadores-economicos).

## Base de dados

A base de dados pode ser acessada diretamente rodando

```{r bd}
library(falrec)

head(falrec, 20)
```

Também é possível baixar a base diretamente do site através da função `load_falrec()`. A princípio, essa função não é necessária, pois a base é atualizada mensalmente.

## Gráfico

Exemplo de gráfico usando a base de `{falrec}`:

```{r grafico, fig.width=8, fig.height=6}
falrec %>% 
  dplyr::mutate(wrap = dplyr::case_when(
    tipo == "fal" & evento == "req" ~ "1. Falências Requeridas",
    tipo == "fal" & evento == "dec" ~ "2. Falências Decretadas",
    tipo == "rec" & evento == "req" ~ "3. Recuperações Requeridas",
    tipo == "rec" & evento == "def" ~ "4. Recuperações Deferidas"
  )) %>% 
  dplyr::filter(n > 0) %>% 
  ggplot2::ggplot() +
  ggplot2::aes(x = data, y = n, colour = tamanho) +
  ggplot2::geom_line() +
  ggplot2::facet_wrap(~wrap, scales = "free_y", ncol = 2) +
  ggplot2::theme_bw(14) +
  ggplot2::scale_colour_viridis_d(begin = .2, end = .8) +
  ggplot2::labs(x = "Data", y = "Quantidade", colour = "Tamanho") +
  ggplot2::theme(legend.position = "bottom")
```

# Licença

MIT
